Bruno Monserrat Perillo

Santo André, São Paulo 11) 98071-8670 \(\cdot \)

bruno@perillo.xyz

www.linkedin.com/in/brunoperillo in

Com mais de 15 anos de experiência em aquisição, processamento e análise de dados, sou um Engenheiro da Computação dedicado à área da saúde. Especializado em Machine Learning, possuo conhecimentos em Engenharia da Informação, Data Science e Gestão de Projetos. Atualmente, tenho me dedicado às aplicações de Inteligência Artificial para a saúde.

Experiência Profissional

Bolsista

Compass UOL - 02/2023 - Atual

- Desenvolvimento de projetos de Machine Learning em ambiente AWS, com ênfase em visão computacional e chatbot.
- Configuração e otimização de infraestrutura na AWS para suportar projetos de Machine Learning, garantindo escalabilidade e desempenho.

Pesquisador

UFABC - 07/2020 - Atual

 Atualmente pesquisador doutorando em Engenharia da Informação com pesquisa relacionada a redes generativas adversariais em neuroimagens.

Geofísico/Gerente de Projetos

Geophysique - 07/2014 até 07/2020

- Experiência abrangente como geofísico, envolvendo todas as etapas do ciclo de vida de projetos de aquisição, processamento e interpretação de dados sísmicos e geoelétricos.
- Gestão eficiente de contratos, coordenando atividades, recursos e orçamentos para garantir a entrega bem-sucedida dos projetos.
- Supervisão de equipes, garantindo a colaboração efetiva entre os membros da equipe e o cumprimento das metas e prazos estabelecidos.
- Aplicação de sólidos conhecimentos técnicos e habilidades analíticas para interpretar e extrair insights valiosos dos dados geofísicos, fornecendo informações precisas para tomada de decisões estratégicas.

Professor

FMU - 07/2019 até 01/2020

 Docente em cursos de bacharelado e licenciatura em matemática. Disciplinas ministradas: fundamentos de matemática elementar, laboratório do ensino de matemática, geometria analítica vetorial, matemática financeira avançada.

Pesquisador

USP - 03/2016 até 05/2019

- Desenvolvimento de pesquisa inovadora na área de imputação de dados utilizando redes não supervisionadas do tipo Self-Organizing Maps.
- Aplicação de algoritmos avançados de aprendizado de máquina e técnicas de préprocessamento de dados para imputação e recuperação de informações em conjuntos de dados incompletos.
- Análise e interpretação dos resultados obtidos, fornecendo insights valiosos para aprimorar a qualidade e a integridade dos dados.

Geólogo/Geofísico

Petra Energia - 12/2011 até 07/2014

- Experiência como Product Owner em projetos de grande escala, liderando equipes multifuncionais com aproximadamente 150 profissionais em cada uma.
- Responsável pelo gerenciamento e supervisão diária das equipes, conduzindo reuniões diárias (dailys) para alinhar metas, prioridades e impedimentos, visando garantir o progresso eficiente do projeto.
- Coordenação do planejamento estratégico e execução do roadmap do produto, trabalhando em estreita colaboração com stakeholders internos para identificar requisitos, definir entregas e garantir a qualidade do produto

Habilidades Técnicas

Python • R • Pandas • SQL • PowerBI • MongoDB • Cloud • AWS • Azure • Scrum • Github

Formação

Doutorando – Engenharia da Informação UFABC - 07/2020 – Atual Mestrado – Engenharia de Petróleo USP - 03/2016 até 05/2019 MBA – Gestão de Projetos USP - 09/2020 até 08/2022 MBA – Inovação Tecnológica
USP - 03/2020 até 05/2021
MBA – Ciências de Dados
USP - 02/2020 até 02/2021
Bacharelado – Engenharia da Computação
UNIVESP - 07/2014 até 07/2019

Cursos e Certificações

Fundamentos de AWS, Escola da Nuvem – 2023
Governança de Dados, DSA – 2023
Linux Completo e Servidores, Udemy – 2023
Git Completo, Udemy – 2023
SQL, Udemy – 2023
IT Security Specialist, Udemy – 2023
Formação Cientista de Dados, Udemy – 2022
Machine Learning para Medicina, DSA – 2022
Data Science Aplicada à Área da Saúde, DSA– 2022
Análise de Imagens Médicas com Inteligência Artificial – 2022
Automação em Medicina com Inteligência Artificial e RPA – 2022

Atividades

Genealogia e História da Família • Estudar • Ciências • Tecnologia